臺灣彰化地方法院交通事件裁定　　　　 94年度交聲字第699號
移
異 議人 即
受 處分 人　甲○○
上列異議人即受處分人因違反道路交通管理處罰條例案件，對於
交通部公路總局臺中區監理所彰化監理站民國94年11月11日所為
之處分（彰監四字第裁64─Ｉ00000000號），聲明異議，本院裁
定如下：
    主  文
異議駁回。
    理  由
一、原處分機關即交通部公路總局台中區監理所彰化監理站以：
    異議人即受處分人甲○○（以下稱受處分人）於民國92年10
    月17日下午4時50分許，駕駛車牌號碼8Q-4813號自用一般小
    貨車，在彰化縣和美鎮○○路口，因「駕車行駛道路撥接行
    動電話」違規，為警掣單舉發。原處分機關乃於94年11月11
    日，以受處分人違反道路交通管理處罰條例第31條之1第1項
    「汽車駕駛人於行駛道路時，使用手持式行動電話進行撥接
    」之規定，裁處罰鍰新臺幣（下同）3,000 元，逾期則加倍
    處罰在案。
二、按汽車駕駛人於行駛道路時，使用手持式行動電話進行撥接
    或通話者，處3,000元罰鍰，道路交通管理處罰條例第31 條
    之1第1項定有明文。次按，行為人有違反道路交通管理處罰
    條例之情形，經警當場舉發者，應將舉發違反道路交通管理
    事件通知單填記後交付該行為人簽名或蓋章收受之；拒絕簽
    章者，並記明其事由，視為已收受，違反道路交通管理事件
    統一裁罰基準及處理細則第11條第1項第1款亦著有明文。
三、訊據受處分人甲○○固不否認有於前開時、地駕駛上述系爭
    車輛為警攔停掣單舉發一情，惟矢口否認有於行駛道路時使
    用手持式行動電話進行通話之違規行為，辯稱：當時伊滿頭
    大汗就用袖子擦汗，就這樣被員警舉發違規，罰單也未寄到
    公司，經過兩年才收到裁決書云云。經查，受處分人確有於
    前述時、地於行駛道路時，使用手持式行動電話進行通話之
    違規事實，業據證人即掣單舉發警員林士益於本院94年12月
    21日調查時，以具結擔保其證言之真實性並在負擔偽證罪之
    心理處罰狀態下證稱：本件交通違規案件是伊舉發，之所以
    記得因為是受處分人使用行動電話的方式很特別，當時伊在
    受處分人貨車左後方，經由照後鏡反射透過車窗，發現受處
    分人在講電話，遂用手攔停並敲其車窗，該駕駛員先開窗戶
    ，那時還在講電話，然一直強調其手沒有拿行動電話，所以
    沒有違規，且事後拒簽罰單等語明確（見本院94年12月21日
    訊問筆錄第2頁至第3頁），復據其後證述：伊一開始看到受
    處分人時就是斜著頭挾著電話沒有看到他舉手放電話的動作
    。當時覺得沒有人會斜著頭在開車，後來靠近一點，才發現
    受處分人在講電話等語（同上筆錄第3 頁）互核，當與受處
    分人辯稱擦汗情節迥然有異。再按證人林士益乃為原處分機
    關所認定受處分人有前開違規行為之證人，其並到庭在本院
    法官面前以言詞證述本件訴訟上之待證事實有前開違規事實
    ，本院由其上開證詞已得有受處分人確有上開違規行為之心
    證，且於本件卷存證據資料內並無任何積極證據足以證明證
    人上開證詞係屬虛偽，亦無有足以令人顯信其證詞為不可採
    之品性證據或前科證據存在，本院自不得僅以證人為本件開
    單告發受處分人之警員而全盤抹煞其在訴訟上所具有之證人
    資格。是參酌前開情節，堪認受處分人確有上揭行駛道路時
    以手持式行動電話進行通話之違規行為無訛。至於受處分人
    另以罰單寄發爰為抗辯一節，依本件彰化縣警察局彰警交字
    第Ｉ00000000號舉發違反道路交通管理事件通知單（下稱舉
    發單）之記載，受處分人當時拒絕於其上簽章，此觀該通知
    單上並無受處分人之簽名，舉發員警並於其上記載「無正當
    理由拒絕簽收，應到案時間、處所已告知」等語自明，受處
    分人對此亦自承不諱；則依處理細則第11條第1項第1款，即
    違反道路交通管理處罰條例之行為人拒絕於舉發單上簽章，
    由舉發人員記明其事由者，視為已經收受之規定，應認本件
    受處分人已經收受該舉發單，從而，受處分人自不得以未曾
    收受通知為由，據為免罰之依據，併予敘明。
四、綜上所述，受處分人確有於前揭時、地於行駛道路時，使用
    手持式行動電話進行通話之違規，原處分機關依上開道路交
    通管理處罰條例第31 條之1第1 項之規定，裁處異議人罰鍰
    3,000 元，逾期則加倍處罰，並無違誤。本件異議為無理由
    ，應予駁回。
五、據上論斷，爰依道路交通案件處理辦法第19條，裁定如主文
    。
中　　華　　民　　國　　94　　年　　12　　月　　26　　日
                  交通法庭    法  官  吳永梁
以上正本證明與原本無異。
如不服本裁定，應於裁定送達後 5日內向本院提出抗告狀 (須附
繕本)。
中　　華　　民　　國　　95　　年　　 1　　月　　 2　　日
                              書記官  陳美敏
